【裁判字號】    99,交聲,908
【裁判日期】    990531
【裁判案由】    交管條例聲異
【裁判全文】
臺灣板橋地方法院交通事件裁定          99年度交聲字第908 號
原處分機關  交通部公路總局臺北區監理所板橋監理站
異  議  人
即受處分人  乙○○
上列異議人即受處分人因違反道路交通管理處罰條例案件，對於
原處分機關交通部公路總局臺北區監理所板橋監理站於中華民國
99年3 月25日所為板監裁字第裁41-AEY582741號裁決不服，聲明
異議，本院裁定如下：
    主  文
異議駁回。
    理  由
一、異議意旨略以：伊於民國99年2 月5 日上午6 點20分許，騎
    乘車號UYX-269 號重型機車上班途中，行經潮州街轉杭州南
    路時，紅燈剛好變黃燈，而非紅燈左轉；且罰單上身分證字
    號寫錯，係員警過失，筆誤卻要伊繳罰款實在很不公平；縱
    令伊違規，員警也該明確告訴伊違規事項，而非開單之後再
    用威脅口氣要伊簽名。爰依法聲明異議，請求撤銷原處分云
    云。
二、按汽車駕駛人，行經有燈光號誌管制之交岔路口闖紅燈者，
    處新臺幣（下同）1,800 元以上5,400 元以下罰鍰，並記違
    規點數3 點，道路交通管理處罰條例第53條第1 項、第63條
    第1 項第3 款分別定有明文。
三、經查：
(一)、異議人即受處分人乙○○於99年2 月5 日上午6 時20分許騎
    乘車牌號碼UYX-269 號輕型機車沿臺北市○○區○○街行駛
    ，行經潮州街與杭州南路2 段交岔路口時，該路口設有燈光
    號誌管制，其於行駛方向之燈光號誌為紅燈時，闖越該交岔
    路口左轉至杭州南路往南方向，而違反道路交通管理處罰條
    例第53條第1 項之規定，適為在杭州南路2 段62號執行勤務
    之員警甲○○發現後隨即示意攔停並制單舉發乙節，業據異
    議人坦認其於前開時、地，騎乘該機車途經該處之事實，並
    有證人即本件制單舉發員警甲○○於本院訊問時具結證述：
    當時我站在杭州南路往南方向，看到異議人直接從潮州街紅
    燈左轉到杭州南路往南方向，便將異議人攔下，當時異議人
    說我所站之位置沒有很明顯，即指我站的位置太隱密了，但
    我是站在杭州南路2 段62號處，那裡是1 家洗車行，我站在
    外側車道上，穿著制服，但是沒有設立攔檢站，因為當時是
    執行舉發違規勤務，距離該交岔路口約有1 、2 公尺，即照
    片編號2 畫圈位置，即昇華格熱紙門口外；我所能看到的號
    誌燈是潮州街對面的那個紅綠燈，即是今日庭呈現場照片編
    號3 的位置；杭州南路往南方向是單行道；我所站的位置可
    以看到杭州南路雙向號誌；我攔停異議人時，潮州街的紅燈
    亮60秒以上，因為該處杭州南路的綠燈時相行人部分有60秒
    ；異議人從潮州街左轉杭州南路的時候行駛在快車道上，即
    是我所在地位置的對面，我跑過去攔停的；當時只有我1 個
    人執勤，異議人車速不快，所以我可以攔停到她；當時潮州
    街號誌燈的時相變化是從綠燈變黃燈再變紅燈，變紅燈之後
    ，等杭州南路的行人時相60秒之後，潮州街號誌才會變綠燈
    ；當時異議人沒有爭執她是黃燈左轉而非紅燈左轉；當時杭
    州南路的車況，上午6 時許，沒有什麼車；我攔停異議人時
    有告訴異議人違規事項等語（詳見本院卷第25頁反面至26頁
    反面）至明，並有現場照片4 張、現場圖、地圖及臺北市政
    府警察局99年2 月5 日北市警交字第AEY582741 號舉發違反
    道路交通管理事件通知單各1 份（詳見本院卷第27至33頁）
    在卷可稽；又衡諸本件舉發員警即證人甲○○既係依法執行
    公務之警員，與異議人素不相識、亦無仇隙怨懟，當無虛詞
    誣指之理，且依上開現場圖及現場照片所示，而前開違規地
    點與員警所站立之位置僅距離甚近，且無其他足以阻礙證人
    甲○○辨識及目擊該交岔路口號誌燈號、往來人車之情狀，
    證人甲○○自無誤認之可能，且其所述亦核與前開事證相符
    ；復參酌證人甲○○業已到庭具結作證，更係以刑事責任擔
    保其證言之真實性，當不至甘冒涉犯偽證罪之風險，蓄意構
    陷異議人，是以，證人甲○○就其親眼見聞，受有具結程序
    及偽證罪之擔保之情形下，既已到庭證述如上，其前開證詞
    ，堪予採信。則異議人空言否認伊闖紅燈云云，顯屬卸責推
    諉之詞，不足採信。故異議人於前開時、地，騎承該機車違
    規紅燈左轉之事實，洵堪認定屬實。
(二)、另異議人辯稱：舉發通知單上之身分證字號寫錯，係員警過
    失，筆誤卻要伊繳罰款實在很不公平云云。查本案異議人之
    身分證統一編號後四碼應為「8302」乙節，此有法務部戶役
    政連結作業系統資料1 份在卷可稽，然舉發員警於舉發通知
    單上誤載為「6302」一情，固亦經證人甲○○於本院訊問時
    證述：（你本來寫6302，後來以黑筆寫8 ，是否後來改的？
    ）是的，所以才更正等語（詳見本院卷第26頁反面）明確，
    且經本院當庭勘驗異議人庭呈上開舉發單原本結果顯示：收
    受通知聯者簽章有異議人乙○○之簽名；駕照或身分證統一
    編號欄中後四碼確有原為「6302」，後經黑筆塗改為「8302
    」之痕跡；而其他欄位並無塗改之跡象等情，此有本院99
    年5 月11日訊問筆錄第26頁反面及上開舉發單原本影本附卷
    可稽。惟按行政處分如有誤寫、誤算或其他類此之顯然錯誤
    者，處分機關得隨時或依申請更正之，行政程序法第101 條
    第1 項定有明文。則揆諸上揭規定，員警在該舉發單上所載
    有受處分人之身分證字號係屬明顯誤寫，自得依法更正之，
    況本件業經原處分機關函請原舉發單位調查違規事實後，已
    依原舉發單位申請，將誤植之身分證統一編號後四碼更正為
    「8302」，並依更正後之身分證統一編號做成裁決書送達受
    處分人乙節，此有上開裁決書、臺北市政府警察局中正第二
    局99年3 月4 日北市警中正二分交字第09930234400 號函各
    1 份在卷可按（詳見本院卷第4 、12至13頁），是以，前開
    就舉發單位誤植異議人身分證統一編號之更正程序，於法無
    違，且無礙於本件舉發及裁決之合法性，亦無涉異議人違規
    情事之認定。故異議人此部分之辯解，亦無可採。
四、綜上所述，異議人於前開時、地，騎乘前開機車闖越紅燈之
    違規行為屬實，原處分機關據以援引道路交通管理處罰條例
    第53條第1 項及第63條第1 項第3 款之規定，裁處罰鍰1,80
    0 元，並記違規點數3 點，於法並無不當。故本件異議為無
    理由，應予駁回。
據上論斷，應依道路交通案件處理辦法第19條，裁定如主文。
中    華    民    國    99    年    5     月    31    日
                  交通法庭法  官  饒金鳳
以上正本證明與原本無異。
如不服本裁定應於送達後5 日內向本院提出抗告狀。
                          書記官  許雅琪
中    華    民    國    99    年    5     月    31    日

司法院資訊處製作；財團法人民間司法改革基金會備份。
